【裁判字號】    89,交抗,19
【裁判日期】    890330
【裁判案由】    聲明異議
【裁判全文】
臺灣高等法院臺南分院刑事裁定            八十九年度交抗字第一九號    Ｃ
      抗  告  人
      即受處分人  甲  ○  ○
右列抗告人因違反道路交通管理處罰條例案件，不服臺灣臺南地方法院中華民國八十
九年二月十六日裁定（八十八年度交聲字第一一九號）提起抗告，本院裁定如左：
      主      文
抗告駁回。
      理      由
一、抗告意旨稱：原裁決書漏未就抗告人是否已依指定日期向原處分機關到案一事為
    審酌。實則抗告人於八十八年九月二日即向原處分機關陳訴，並非不依指定日期
    到案，原處分機關不應以抗告人「經查證屬實因不依指定日期到案」為由據道路
    交通管理處罰條例第六十條第二項第三款規定處抗告人以罰鍰之最高限一千八佰
    元。原處分機關對依指定到案日期之處罰案，本均以罰鍰下限為處罰依據，故原
    處分機關實有故意檢具未違規之證物來陷害抗告人，以增收取罰鍰之嫌云云。
二、按汽車駕駛人不遵守道路交通標誌、標線、號誌之指示者，處新台幣九百元以上
    一千八百元以下罰鍰，此於道路交通管理處罰條例第六十條第二項第三款定有明
    文。
三、經查，抗告人不遵守交通號誌指示，紅燈越線停車之事實，已據證人即警員鄭進
    順於原審調查時到庭結證明確，而該警員與抗告人素昧生平，應不致故為不實之
    舉發，況又於原審具結（依刑法第一百六十八條規定，偽證罪得處七年以下有期
    徒刑），並提出八十八年六月十四日上午七時三十七分所攝抗告人不遵守交通號
    誌指示，紅燈越線停車之相片附原審卷可稽，抗告人違規之事證俱甚明確，抗告
    人自不得謂原處分機關有檢具未違規之證物來陷害抗告人之情事。至抗告人收受
    舉發通知單後，如有不服，自得不採郵繳或向金融機構繳納罰鍰之簡易方式，另
    行依舉發通知單所載「應到案日期」之八十八年九月六日前，前往交通主管機關
    陳述，以供裁決之參考。卷查本件原處分機關對於抗告人之陳訴書已向舉發單位
    台南縣警察局查明違規屬實方為裁決，並非對該陳訴書未為任何處置，其程序上
    並無不合之處。至於行政機關對抗告人處以一仟八佰元罰鍰，與道路交通管理處
    罰條例第六十條第二項第三款之規定尚無不合。對於法律授與行政機關之裁量權
    ，倘處分機關無違法情形，法院即應予尊重。查本件原處分機關本行政權作用所
    為之裁量行為，並無逾越權限或濫用權力之違法情形。原裁定駁回受處分人之異
    議，核無不當。綜上所述，足見抗告意旨所陳各節均無理由，應予駁回。
四、據上論斷，應依道路交通管理處罰條例第八十九條，刑事訴訟法第四百十二條裁
    定如主文。
中    華    民    國      八十九      年      三      月      三十      日
                                  臺灣高等法院臺南分院刑事第三庭
                                      審判長法官  黃    聰    明
                                            法官  林    勝    木
            法官  黃    三    哲
右正本證明與原本無異。
不得再抗告。
                                      法院書記官  陳    淑    貞
中    華    民    國      八十九      年      三      月      三十一    日


司法院資訊處製作；財團法人民間司法改革基金會備份。
